最　高　行　政　法　院　判　決　　　　　　　　　九十一年度判字第一九五五號
　　再 審原 告　甲○○
　　再 審被 告　財政部高雄市國稅局
　　代　表　人　乙○○
右當事人間因綜合所得稅事件，再審原告對於中華民國九十年六月十三日本院九十年
度判字第一○五二號判決，提起再審之訴。本院判決如左：
　　主  文
再審之訴駁回。
再審訴訟費用由再審原告負擔。
    事  實
緣再審被告依據抵押權設定資料，以大總建設股份有限公司（下稱大總公司）將所有
坐落臺北縣永和市○○段二五二地號土地及其上二四三二、二四三三、二四三四、二
四三五、二四三六建號建物設定抵押權予再審原告之配偶毛成蕃，擔保權利價值為本
金最高限額新臺幣（下同）一○○、八○○、○○○元，毛成蕃權利範圍為十八分之
一，權利存續期間自八十五年二月二十五日起至八十六年二月二十四日止，並約定按
年息百分之四計息，乃按本金二、一七七、七七七元核定毛成蕃八十五年度抵押利息
所得為七三、七四六元，併課再審原告八十五年度綜合所得稅。嗣再審被告以本金應
為五、六○○、○○○元，重行核定利息所得一八九、六三○元，並就其差額一一五
、八八四元另案補徵。再審原告就補徵部分，申經復查結果，未准變更，復循序提起
行政訴訟，亦經本院以九十年度判字第一○五二號判決（下稱原判決）駁回，再審原
告乃以原判決有行政訴訟法第二百七十三條第一項第十二款之再審事由，提起再審之
訴。茲摘兩造訴辯意旨如次：
再審原告起訴及補充意旨略謂：一、稅務事件之復查，應由原核定機關為之。查本件
之原核定機關為財政部臺灣省北區國稅局中和稽徵所（下稱中和稽徵所），再審被告
依該所通報之資料課徵所得稅款，是本件復查亦應依中和稽徵所通知更正註銷。次查
再審原告第一次於八十七年一月十九日申請復查，再審被告於八十七年二月二十一日
以財高國稅三所徵字第八七○○三○三三號函請中和稽徵所復查。嗣該所兩次通知以
再審原告所得為零而更正註銷，有該所北區國稅中和資字第八七○一五六七二號函可
證。惟再審被告既未通知再審原告，亦未依該意旨為處分。再審原告復於八十七年九
月十日就補稅部分申請復查，再審被告未函請中和稽徵所復查，逕自作成復查決定而
維持原核定，顯與法有違。二、另大總公司八十七年一月八日說明書係屬私文書，未
經證明其真正，自無從證明再審原告未收取系爭抵押權利息之事實。三、又本件與前
案即　鈞院八十九年判字第三一九九號判決之基礎事實相同，亦即兩件之標的物、權
利存續期間、權利人、義務人及所得發生之原因均相同，應為同一事件，是本件有行
政訴訟法第二百七十三條第一項第十二款之再審事由，請依上開判決及前揭中和稽徵
所函之意旨，廢棄原判決，並撤銷再訴願決定、訴願決定及原處分等語。
再審被告答辯意旨略謂：查再審原告所訴各點，業經原判決理由論述綦詳而駁回，且
再審原告並無指明原判決究有何再審事由；所訴各節亦無行政訴訟法第二百七十三條
第一項之再審事由，是本件再審之訴應予駁回等語。
    理  由
按行政訴訟法第二百七十三條第一項第十二款所謂當事人發現就同一訴訟標的在前已
有確定判決者，係指同一當事人間同一訴訟標的先已受有判決，而該訴訟標的於確定
之終局判決中並經裁判者為限。查本院八十九年度判字第三一九九號判決係再審原告
不服再審被告依據抵押權設定資料，以大總建設股份有限公司（以下簡稱大總公司）
將所有坐落台北縣永和市○○段二五二地號土地及其上二四二八、二四二九、二四三
○、二四三一建號建物設定抵押權予再審原告及其扶養親屬凌子達，擔保權利價值為
本金最高限額新台幣（下同）七、二八○萬元，權利範圍各為十三分之一；及大總公
司將上開台北縣永和市○○段二五二地號土地及其上二四三二、二四三三、二四三四
、二四三五、二四三六建號建物設定抵押權予再審原告配偶毛成蕃，擔保權利價值為
本金最高限額一○、○八○萬元，毛成蕃權利範圍為十八分之一：權利存續期間均自
八十五年二月二十五日起至八十六年二月二十四日止，並約定按年息百分之四計息，
而據以核定再審原告、再審原告配偶毛成蕃及其扶養親屬凌子達八十五年度抵押利息
所得分別為一八九、六三二元、七三、七四六元及一八九、六三二元，併課再審原告
當年度綜合所得稅。而毛成蕃上開利息所得七三、七四六元，係以本金二、一七七、
七七七元核算。而原判決（本院九十年度判字第一○五二號）係再審被告於核課期間
內發現毛成蕃部分之抵押權本金應為五、六○○、○○○元，重行核定利息所得一八
九、六三○元，就其差額一一五、八八四元併計綜合所得總額，再審原告就補徵利息
所得一一五、八八四元不服提起行政訴訟所為判決。前案核定之利息所得七三、七四
六元，係以本金二、一七七、七七七元核算，而本案歸課之利息所得一一五、八八四
元，乃以債權額五、六○○、○○○元核算，就其差額補徵之另一行政處分，與第一
次之核定有別。兩案之事實不盡相同，訴訟標的亦不相同，本案之訴訟標的並未於上
開八十九年度判字第三一九九號判決中經裁判，再審原告依行政訴訟法第二百七十三
條第一項第十二款提起本件再審之訴，難認有理由，應予駁回。
據上論結，本件再審之訴為無理由，爰依行政訴訟法第二百七十八條第二項、第九十
八條第三項前段，判決如主文。
中　　華　　民　　國　　九十一　　　年　　　　十　　　月　　　三十一　　日
                    最 高 行 政 法 院  第 五 庭
                                審 判 長 法  官　　　徐　樹　海
                                         法  官      廖  宏  明
                                         法  官　　　鄭　淑　貞
                                         法  官　　　林　家　惠
                                         法  官　　　林　茂　權
右  正  本  證  明  與  原  本  無  異
　　　　　　　　　　　　　　　　　　　　 法院書記官　阮  桂  芬
中　　華　　民　　國　　九十一　　　年　　　十　　　　月　　三十一　　　日
